# 汇率变动对现金的影响

提问人：wtbcpa 时间：2019-06-04 11:11:48
请教陈版：
当存在外币报表折算时，现流表主表 “汇率变动对现金的影响” 的金额和利润表 “外币报表折算差额” 的金额，这两者存在勾稽关系吗？（假舍不存在汇兑损益等其他因素的影响）

回答人：chenyiwei
即使不考虑与现金及现金等价物相关的汇兑损益，现流表主表 “汇率变动对现金的影响” 的金额和利润表 “外币报表折算差额” 的金额也没有明显的勾稽关系，因为后者是所有报表项目折算差额的净影响数，而不仅仅是现金及现金等价物项目，所以两者之间没有明显的勾稽关系。